【裁判字號】    99,訴,739
【裁判日期】    990811
【裁判案由】    強盜等
【裁判全文】
臺灣臺中地方法院刑事判決               99年度訴字第739號
公  訴  人  臺灣臺中地方法院檢察署檢察官
被      告  庚○○
指定辯護人  本院公設辯護人  癸○○
被      告  己○○
選任辯護人  楊博任律師
被      告  丁○○
指定辯護人  本院公設辯護人  癸○○
被      告  乙○○
義務辯護人  李東炫律師
上列被告等因強盜等案件，經檢察官提起公訴（98年度偵字第28
761 號、第29863 號），本院判決如下：
    主    文
庚○○共同犯攜帶兇器強盜未遂罪，累犯，處有期徒刑陸年陸月
。扣案如附表壹所示之物均沒收。
己○○共同犯攜帶兇器強盜未遂罪，累犯，處有期徒刑柒年，扣
案如附表壹所示之物品均沒收；又共同犯攜帶兇器強盜罪，累犯
，處有期徒刑捌年；又共同犯攜帶兇器強盜罪，累犯，處有期徒
刑拾年，扣案如附表貳所示之物均沒收；又共同犯非法由自動付
款設備取財罪，累犯，處有期徒刑捌月。應執行有期徒刑拾肆年
，扣案如附表壹、貳所示之物品均沒收。
丁○○共同犯攜帶兇器強盜未遂罪，處有期徒刑陸年拾月，扣案
如附表壹所示之物品均沒收；又共同犯攜帶兇器強盜罪，處有期
徒刑柒年拾月；又共同犯攜帶兇器強盜罪，處有期徒刑玖年拾月
，扣案如附表貳所示之物品均沒收；又共同犯非法由自動付款設
備取財罪，處有期徒刑陸月。應執行有期徒刑拾年捌月，扣案
如附表壹、貳所示之物品均沒收。
乙○○共同犯攜帶兇器強盜罪，累犯，處有期徒刑柒年陸月；又
共同犯攜帶兇器強盜罪，累犯，處有期徒刑玖年陸月，扣案如附
表貳所示之物均沒收；又共同犯非法由自動付款設備取財罪，累
犯，處有期徒刑陸月。應執行有期徒刑拾貳年，扣案如附表貳所
示之物品均沒收。
    犯罪事實
一、(一)庚○○前曾於民國93年間，因幫助常業詐欺案件，經臺灣
    高等法院臺中分院以95年度上訴字第815 號，判處有期徒刑
    2 年確定（第1 案），次於同年間，因偽造文書案件，經臺
    灣彰化地方法院以93年度訴字第1375號，判處有期徒刑6 月
    確定（第2 案）；又於94年間，因妨害風化案件，經臺灣彰
    化地方法院以94年度易字第884 號，判處有期徒刑6 月確定
    （第3 案）；再於95年間，因詐欺及妨害風化案件，經臺灣
    彰化地方法院以95年度易字第556 號，就該2 罪各判處有期
    徒刑5 月，定應執行有期徒刑9 月確定（第4 案、第5 案）
    ；另於95年間，因詐欺案件，經臺灣臺中地方法院以95年度
    易字第2511號，判處有期徒刑8 月確定（第6 案），嗣後除
    第1 案幫助常業詐欺案件外，其餘各罪均經減刑，並就第 1
    、2 、3 案定應執行有期徒刑2 年5 月，及第4 、5 、6 案
    定應執行有期徒刑8 月，入監接續執行後，於98年8 月1 日
    縮刑期滿執行完畢。(二)己○○前曾於85年間，因偽造文書及
    違反懲治盜匪條例案件，經臺灣台南地方法院以86年度訴字
    第323 號，判處有期徒刑12年，上訴後經臺灣高等法院臺南
    分院以86年度上訴字第1574號駁回上訴，嗣後經最高法院部
    分撤銷發回後，經臺灣高等法院臺南分院以87年度上更一字
    第52號判處定應執行有期徒刑12年確定，嗣後就偽造文書案
    件經減刑為有期徒刑9 月，並定應執行有期徒刑11年3 月確
    定，入監執行後，於93年8 月18日縮短刑期付保護管束出監
    ，於96年12月13日縮刑期滿未經撤銷，以已執行完畢論。(三)
    乙○○前曾於96年間，因詐欺案件，經本院以97年度中簡字
    第1951號，判處有期徒刑3 月，上訴後，經本院以97年度中
    簡上字第658 號駁回上訴確定，於97年12月11日易科罰金執
    行完畢。
二、己○○不知悔改，與丁○○共同謀議利用報紙刊登廣告，以
    應徵業務員方式尋找作案夥伴，約定由丁○○與應徵之人下
    手實施強盜犯行，並由己○○提供強盜方法及分配強盜所得
    財物。丁○○即於98年11月間起，在自由時報分類廣告欄刊
    登應徵啟事，適有庚○○見前開廣告後，即撥打電話與丁○○聯絡，經丁○○、己○○面試並告知庚○○渠等謀議內容
    後，庚○○允諾參與己○○所屬之強盜集團，並與丁○○、
    己○○共同居住於臺中市○區○○○路620 號4 樓之1 之租
    屋處；嗣於98年12月初某日，己○○、丁○○及庚○○共同
    基於同時意圖為自己不法所有及無故侵入住宅之犯意聯絡與
    行為分擔，經丁○○提議後，在前開租屋處謀議強盜對象為
    丁○○之遠親，亦即經營位於臺中市○○區○○路2 段 197
    號之美容沙龍店之甲○○一家，並約定由庚○○以其所有之
    內插0000000000之行動電話與丁○○、己○○聯絡。並先由
    丁○○前往址設臺中市○○路197 巷6 號之德億化工原料有
    限公司及不詳地址之五金行購買乙醚、手帕1 條及西瓜刀 1
    把等物作為犯案工具，另由己○○、丁○○、庚○○分別前
    往現場勘查，及由庚○○於98年12月3 日晚上8 時許，前往
    甲○○所經營前揭美容沙龍店消費，確認地形及人數後，己○○、丁○○、庚○○3 人即謀議行動，並先行將該西瓜刀
    藏匿於前開美容沙龍店址附近。翌日即98年12月4 日上午8
    時30分許，丁○○駕駛租賃來之車牌號碼3021─XZ號自用小
    客車搭載庚○○，前往上開美容沙龍店外面等候。丁○○因
    擔心前所準備之西瓜刀過長，易遭人發現，即未取回攜帶，
    並趁該沙龍店有人外出，通往該址2 樓屬甲○○住宅之後門
    未及鎖上之際，丁○○即與庚○○一同前往該址1 樓，推由
    庚○○先行帶上其所有預先準備，欲供遮蔽臉部特徵及避免
    留下指紋之帽子、口罩及手套，並由丁○○將摻有藥劑乙醚
    之手帕1 條及乙醚1 瓶交予庚○○作為迷昏店內人員之用，
    丁○○及庚○○另在該址1 樓拿取攜帶甲○○所有，客觀上
    足對人之生命、身體構成危險，屬兇器之剪刀1 把後，交由
    庚○○未經許可持手帕、剪刀無故侵入2 樓，意圖迷昏該址
    住戶後強盜財物。庚○○上樓後即在2 樓廚房遇見甲○○之
    妹丙○○，隨即持該剪刀架住丙○○脖子，另以手帕摀住丙○○口鼻，企圖迷昏丙○○後強盜財物，以此強暴、藥劑手
    段著手強盜財物。經丙○○大聲呼救並掙扎抵抗，適有甲○○及丙○○之配偶辛○○聽聞丙○○呼救，遂上前搭救丙○○並與庚○○發生扭打，造成丙○○受有身體多處擦傷及挫
    傷、甲○○則受有左膝鈍傷、右手抓傷等傷害，嗣經辛○○
    將庚○○壓制在地，並將剪刀奪下後隨即報警處理，致強盜
    財物未得逞；而丁○○於聽聞丙○○之呼救後，隨即駕駛上
    開車輛逃離現場而未被警方查獲。經警方到場後逮捕庚○○
    ，並在庚○○身上查獲其所有，供其犯本案所用之帽子1 頂
    、手套1 只、口罩1 個，及丁○○所有之手帕1 條、乙醚藥
    水1 瓶，及甲○○所有原置放在該址1 樓之剪刀1 把。
三、丁○○逃離前開現場返回五權南路之租屋處後，將庚○○為
    警逮捕之事告知己○○，己○○、丁○○2 人即謀議另找尋
    犯案夥伴，適有乙○○於98年12月中旬，見前開自由時報刊
    登之徵人廣告後，撥打電話與丁○○聯絡，經丁○○、己○○面試後，乙○○亦允諾參與己○○所屬之強盜集團。己○○、丁○○及乙○○另共同基於意圖為自己不法所有之犯意
    聯絡與行為分擔，先於98年12月22日，在乙○○位於臺中市
    ○○區○ 段202 號3 樓之租屋處謀議對戊○○強盜財物，並
    由己○○提供戊○○之基本資料及行動電話，另推由丁○○
    、乙○○下手強盜財物，謀議既定，丁○○即先至全友五金
    行高工店購買水果刀等犯案工具，另將其所保管庚○○所有
    ，內裝0000000000門號之行動電話交予乙○○，乙○○即於
    98年12月23日上午某時，以庚○○之前開行動電話撥打至戊○○持用之0988xxxxxx號行動電話（號碼詳卷），佯稱車輛
    欲加裝GPS 系統，並與戊○○約定於同日下午3 時，在臺中
    縣新社鄉○○路18號碰面，嗣於同日下午3 時許，丁○○騎
    乘庚○○所有之車號KIJ-496 號重型機車搭載乙○○至臺中
    縣新社鄉○○路140 號旁，由乙○○留在該處埋伏等候，丁○○再騎乘前開機車至臺中縣新社鄉中興嶺水塔旁，引導戊○○到現場。嗣戊○○於同日下午3 時30分許，駕駛車輛尾
    隨丁○○抵達臺中縣新社鄉○○路140 號旁前方為死巷之空
    地，欲下車之際，乙○○即打開該車輛駕駛座車門，並以手
    持丁○○前所購得，客觀上足對人之生命、身體構成危險，
    屬兇器之水果刀抵住戊○○之脖子，喝令戊○○上車之強暴
    方式，至使戊○○不能抗拒，而向自該車後座上車搜尋財物
    之丁○○表示有車內現金、電腦、手機等物，丁○○即搜刮
    戊○○所有之現金新臺幣（下同）1 萬5000元、HTC 牌行動
    電話2 支（不含SIM 卡），及ASUS牌筆記型電腦乙台等物，
    得逞後，丁○○、乙○○即騎乘前開重型機車逃離現場並返
    回五權南路之租屋處，由丁○○交付現金1,000 元予乙○○
    ，另將現金14,000元交予己○○，己○○則交付3,000 元予
    丁○○，並將強盜所得之筆記型電腦及行動電話2 支置放於
    上開租屋處，決議日後變賣求現，丁○○並要求乙○○將前
    開水果刀先行丟棄。
四、己○○、丁○○及乙○○另共同基於意圖為自己不法所有之
    犯意聯絡與行為分擔，謀議以「假租屋，真強盜」之方式強
    盜財物，由己○○提供記載租屋訊息之紙條予丁○○，丁○○即於98年12月25日上午某時，騎乘車號KIJ-496 號重型機
    車至乙○○之租屋處找尋乙○○，並指示乙○○依該租屋訊
    息字條聯絡，乙○○遂於同日上午11時許，以丁○○所有提
    供之0000000000號行動電話撥打至壬○○持用之0923xxxxxx
    號行動電話（號碼詳卷），佯稱欲承租房屋，與壬○○約定
    於同日下午3 時30分至臺中縣大里市○○路730 號看屋，丁○○復騎乘前開重型機車搭載乙○○，攜帶前由丁○○所購
    買之水果刀、膠帶前往現場，推由丁○○先在外埋伏，乙○○則等候壬○○到場，嗣於同日下午3 時30分，壬○○到現
    場後，隨即陪同乙○○看屋，乙○○確認壬○○係獨自1 人
    前來後，另向壬○○佯稱欲與其弟分租該屋，實則撥打電話
    通知丁○○入內控制壬○○行動，丁○○即頭戴鴨舌帽及口
    罩，自該屋1 樓衝至該屋3 樓樓梯間，手持手帕欲摀住壬○○嘴巴，乙○○則上前抓住壬○○左手臂，共同控制壬○○
    之行動，至使壬○○不能抗拒，丁○○、乙○○2 人將壬○○帶至該屋3 樓之房間內，由丁○○打開壬○○攜帶之皮包
    ，搜刮皮包內現金7000元、手機1 支（包含0000000000號SI
    M 卡）及該爽文路房屋之遙控器等物。嗣丁○○發覺皮包內
    有三信商銀金融卡，隨即自乙○○身上，取出丁○○所有，
    預先準備客觀上足對人之生命、身體構成危險，足供兇器使
    用之水果刀抵住壬○○之脖子，並以「你是要錢還是要命？
    」等語恫嚇壬○○，脅迫壬○○供出金融卡密碼，壬○○則
    提供1 組錯誤密碼予丁○○，丁○○即持該金融卡外出領款
    ，約5 分鐘後，丁○○發覺密碼錯誤，隨即返回前開爽文路
    租屋地點3 樓，將壬○○壓制在牆壁上，並向壬○○恫嚇稱
    「你家住址我都抄起來，你再不說我就拍你裸照將照片貼在
    你家附近及網站上」，並以水果刀作勢要割破壬○○之衣服
    ，脅迫壬○○說出密碼，壬○○再提供1 組錯誤密碼予丁○○，經丁○○外出測試後，亦發覺密碼錯誤，即再返回前開
    租屋地點3 樓，再推由乙○○向壬○○恫稱「我們只要錢，
    反正已經作了5 個案件，不差你一個，我們只是小囉囉，上
    面會指示我們怎麼做，我很想救你，但你也要自己救自己，
    密碼如果不對你自己要知道後果，多作你一人跟少作你一個
    沒差」等語，壬○○受丁○○、乙○○上開脅迫，遂提供真
    正之提款卡密碼予丁○○及乙○○，丁○○隨即外出測試密
    碼，並由乙○○撥打電話予丁○○確認密碼無誤後，壬○○
    即在乙○○之監督下，自行以膠帶綑綁雙腳，以膠帶自封嘴
    巴，乙○○復以膠帶綑綁壬○○之手部、膝蓋；而丁○○則
    在臺中縣大里市○○路與大明路口之便利商店自動櫃員機，
    輸入密碼操作該機器，佯以該提款卡之合法使用人身分之不
    正方法領取現金，使該自動提款機辨識系統誤認丁○○為真
    正持卡人，陷於錯誤，而指示自動提款機付款，以此不正方
    法提領11萬元後，即再度返回前開爽文路租屋地點3 樓，要
    求乙○○繼續看顧壬○○。嗣丁○○接獲己○○以其所有，
    內插0000000000晶片卡之行動電話撥打至丁○○所有，內插
    0000000000晶片卡之行動電話詢問狀況，丁○○告知己○○
    已領得現金11萬元，己○○即指示丁○○返回五權南路租屋
    處，丁○○依指示返回五權南路租屋處樓下，將現金11萬元
    交予己○○，己○○則另交付5000元予丁○○，並與丁○○
    討論後，要求丁○○返回上開爽文路租屋地點協助乙○○看
    守壬○○等候通知，惟丁○○騎乘機車離開後，己○○即於
    98年12月25日下午4 時40分許，為警在臺中市○○○路 620
    號4 樓之1 號租屋處查獲，並在該租屋處內扣得戊○○遭強
    盜之筆記型電腦1 部，及己○○所有，內插0000000000晶片
    卡之行動電話1 支，及另1 支己○○所有，與本案無關之行
    動電話及現金11萬800 元。己○○並配合警方撥打電話予丁○○，丁○○在不知情之情況下，於同日下午5 時許，騎乘
    機車返回上開五權南路租屋處而為警查獲，警方在丁○○身
    上起獲強盜壬○○後甫經分配剩餘之現金4600元，及丁○○
    所有供強盜壬○○所用之水果刀1 把、口罩1 個、手套2 雙
    、帽子1 頂、其及己○○所有計畫強盜壬○○所用之手抄記
    載作案地點之筆記紙3 張、內插0000000000晶片卡之行動電
    話1 支，庚○○所有SAMSUNG 廠牌，內插0000000000晶片卡
    之行動電話1 支，及丁○○所有，與本案無關之行動電話 1
    支，及庚○○所有與本案無關之安全帽1 頂，及壬○○所有
    遭強盜之金融卡1 張及遙控器1 只。不知上情之乙○○仍於
    大里市○○路之租屋地點看顧已遭綑綁之壬○○，嗣於同日
    下午6 時許，壬○○向乙○○表示其家中尚有現金20萬元，
    願意將20萬元交予乙○○換取人身自由，乙○○即將其持用
    之0000000000號行動電話交予壬○○，並在旁監控，由壬○○撥打電話予其配偶廖偉志，並告知廖偉志準備20萬元至臺
    中市○○街等候。待約妥後，乙○○即將壬○○鬆綁，惟仍
    向壬○○恫嚇稱「都抄了你家地址，你跑不掉，就算我們被
    抓，還是可以找到你」等語，再由乙○○駕駛壬○○之自用
    小客車，搭載壬○○前往臺中市○○街，壬○○下車跑向廖
    偉志處拿取20萬元後，將該20萬元現金交予乙○○，乙○○
    則攜帶20萬元現金返回其西屯區之租屋處，並以上開000000
    0000號行動電話傳送內容為「今日收了二十萬現金在我身上
    ，小姐要我們領光她那張提款卡的錢」之簡訊給丁○○，嗣
    警方見聞該簡訊內容後，隨即前往臺中市○○區○○路2 段
    202 號3 樓查獲乙○○，並當場起出現金20萬元，及丁○○
    所有，內插0000000000晶片卡之行動電話1 支，及乙○○所
    有，與本案無關之行動電話2 支，而查悉上情。
五、案戊○○及壬○○訴由臺中市警察局第六分局、臺中縣警察
    局東勢分局報告及甲○○訴由臺灣臺中地方法院檢察署檢察
    官偵查起訴。
    理    由
壹、有罪部分：
一、證據能力部分：
 (一)按被告以外之人於審判外之言詞或書面陳述，除法律有規定
    者外，不得為證據；被告以外之人於偵訊中向檢察官所為之
    陳述，除顯有不可信之情況者外，得為證據，刑事訴訟法第
    159 條第1 項、第159 條之1 第2 項分別定有明文。而所謂
    不可信情況之認定，法院應審酌被告以外之人於陳述時之外
    在環境及情況，例如：陳述時之心理狀況、有無受到外力干
    擾等，以為判斷之依據，故係決定陳述有無證據能力，而非
    決定陳述內容之證明力。是被告以外之人前於偵查中已具結
    而為證述，除反對該項供述得具有證據能力之一方，已釋明
    「顯有不可信之情況」之理由外，皆得為證據。經查，證人
    即同案被告庚○○、丁○○及乙○○在檢察官偵查時，係以
    證人之身份，經檢察官告以具結之義務及偽證之處罰，經其
    具結，而於負擔偽證罪之處罰心理下所為，係經以具結擔保
    其等證述之真實性。又司法實務運作上，咸認偵查中檢察官
    向被告以外之人所取得之陳述，原則上均能遵守法律規定，
    不致違法取供，其可信性極高，因而明定除顯有不可信之情
    況者外，得為證據。亦即，被告以外之人於偵查中依法應具
    結者已具結，向檢察官所為之陳述，原則上具有證據能力，
    於例外「顯有不可信之情況」，始不具證據能力。證人即同
    案被告庚○○、丁○○及乙○○於檢察官訊問時之證述，並
    無證據顯示係遭受強暴、脅迫、詐欺、利誘等外力干擾情形
    ，或在影響其心理狀況致妨礙其等自由陳述等顯不可信之情
    況下所為；且均於本院經檢察官聲請後，賦予被告己○○之
    選任辯護人進行交互詰問及由被告己○○詢問之機會，從而
    ，雖被告己○○之選任辯護人認證人庚○○、丁○○及乙○○於偵訊時之陳述無證據能力，然前開證人於偵訊時之陳述
    既無顯不可信之情況，依上開說明，自具有證據能力。
  (二)按被告以外之人包括共犯、共同被告、被害人、證人等，其
    於審判外之言詞或書面陳述，因違反直接審理及言詞審理之
    原則，應令其踐行證人具結程式及使被告有交互詰問之權利
    ，始符合正當法律程式及憲法賦予人民訴訟權及防禦權之旨
    （司法院大法官會議第384 號、第582 號解釋意旨參照）。
    又被告以外之人於審判外之言詞或書面陳述，係傳聞證據，
    原則上並無證據能力，刑事訴訟法第159 條第1 項定有明文
    。從而，證人庚○○、丁○○及乙○○於司法警察中所為之
    陳述，被告己○○之選任辯護人既爭執係屬傳聞證據，且查
    無得為證據之例外情形，故其等於警詢中所為之陳述，並無
    證據能力。
  (三)以下本案所引用被告以外之人於審判外之言詞或書面陳述（
    除理由欄一(一)所述部分外），而不符合刑事訴訟法第159 條
    之1 至第159 條之4 之規定者，均經本院於審理時當庭直接
    提示而為合法之調查，檢察官、被告4 人及其等辯護人，均
    同意作為證據，本院審酌前開證據作成或取得之狀況，均無
    非法或不當取證之情事，亦無顯不可信之情況，故認為適當
    而均得作為證據。是此部分證據，依刑事訴訟法第159 條之
    5 之規定，均具有證據能力，先予敘明。
二、訊據被告庚○○坦承伊曾於犯罪事實二所示之時間、地點持
    拿剪刀參與強盜財物等情坦承不諱，惟辯稱：伊並未拿剪刀
    抵住證人丙○○脖子等語；訊據被告丁○○則就上揭犯罪事
    實二三四均坦承不諱；另訊據被告己○○則坦承確曾參與犯
    罪事實二三四所示之強盜犯行，惟辯稱伊並非居於主導地位
    云云，選任辯護人亦為相同之辯護。再訊據被告乙○○則就
    曾參與犯罪事實三、四之客觀犯行均坦承不諱，惟辯稱：伊
    隨同被告丁○○為犯罪事實三之犯行時，伊以為是要討債，
    後來該案結束後知情被告丁○○、己○○係要對他人強盜後
    ，因伊曾以伊名義租車交予被告己○○及丁○○使用，害怕
    被告己○○及丁○○不願如期歸還該車輛，將致伊擔負侵占
    罪嫌，不得已始配合被告己○○及丁○○為犯罪事實四之犯
    行，伊亦未曾對證人壬○○說「我抄了你家住址」云云；被
    告乙○○之選任辯護人則為伊辯稱：就犯罪事實三部分，被
    告乙○○主觀上並無強盜之犯意；就犯罪事實四部分，被告
    乙○○因有器質性精神疾病之狀況，再加上擔心被告丁○○
    、己○○會不利於家人，造成有精神耗弱之狀況等語。
三、經查：
  (一)就被告己○○參與犯罪事實二三四及所於該集團所擔任角色
    部分：
    證人即共同被告庚○○於偵訊時證稱：被告己○○亦有參與
    討論犯罪事實二該案，當時被告己○○說伊不用到現場等語
    （見98年度偵字第29863 號卷第39頁背面）；復於本院99年
    6 月2 日審理時具結後證稱：其係因於98年12月初看報紙應
    徵工作，才會在98年12月4 日前往臺中市○○區○○路2 段
    197 巷6 號之美容沙龍店強盜財物，當時係被告丁○○及己○○負責面試，而在其面試後，下手前2 天，即在被告丁○○、己○○位於臺中市○○○路租屋處，其及被告己○○及
    丁○○即有討論要至該美容沙龍店強盜財物，並說如果有遇
    到人就把對方迷暈制止，當天強盜之工具及方法係被告己○○及丁○○提供，且其亦曾應被告己○○要求，獨自前往該
    址做臉探勘地形後，並向被告己○○回報該址人員進出情況
    ，被告丁○○及己○○均有要其戴口罩、鴨舌帽，並攜帶手
    帕及乙醚等語（詳見本院當日審判筆錄）；又證人即共同被
    告丁○○於偵訊時證稱：犯罪事實二三四等3 件強盜案件謀
    議、分工、實施及分贓情形，亦即由被告己○○提供犯案對
    象、地點，由其及被告庚○○及乙○○負責執行，犯罪所得
    亦係交由被告己○○分配等情（見98年度偵字第29863 號卷
    第15頁至第17頁、第58頁），復於本院99年6 月2 日審理時
    證稱：其係因缺錢，才會與被告己○○共同策劃本案3 件強
    盜案件。當時應徵被告庚○○及乙○○，均係被告己○○叫
    其去刊登廣告。而98年12月4 日該案（即犯罪事實二部分）
    ，係其與被告己○○及庚○○於犯案前2 、3 日，一起在其
    及被告己○○之租屋處計畫，當時係計畫待其及被告庚○○
    控制被害人後，被告己○○會過來接應，而該案被害人係其
    親戚，故係由其提供下手對象，至於犯案之工具、手法，則
    係其與被告己○○討論後，推由其去購買水果刀、帽子、口
    罩、乙醚，並潛入控制被害人，而在作案前，其及被告己○○、庚○○均有去勘查地形，但是輪流前往，其有將被告庚○○遭逮捕一事告知被告己○○，被告己○○叫其去臺中看
    守所向被告庚○○會客，並詢問被告庚○○有無將其及被告
    己○○供出，當時被告庚○○說沒有；而該案失敗後，其就
    跟被告己○○討論先去中國躲一陣子，再重新策劃犯案，返
    國後，被告己○○就叫其再刊登報紙，並找來被告乙○○；
    就被害人戊○○部分（即犯罪事實三部分），係被告己○○
    交給其證人戊○○之名片，犯案手法亦即犯案地點則係由其
    與被告乙○○討論後，再打電話告知被告己○○，原本沒有
    談好如何分配犯罪所得，但其強盜後，係將全部所得即1 萬
    2 千多、行動電話2 支、電腦1 台交予被告己○○來分配，
    其分得2 、3 千元，被告乙○○分得1 千元；後來被告己○○就自己上網去找第3 個被害人資料，由其抄寫，被告己○○有說要以假出租真強盜方式，逼問被害人密碼，其去領款
    時發現存款太多，有打電話詢問被告己○○如何處理，後來
    其即將領得款項先交給被告己○○，被告己○○即要求其及
    被告乙○○要繼續控制被害人，其即返回被告乙○○及被害
    人所在地點，但隔約半小時，被告己○○即撥打電話要其返
    回租屋處，其即遭警逮捕，在被害人壬○○該案強盜過程中
    ，被告己○○有撥打電話要其等控制現場等待消息等語（詳
    見本院當日審判筆錄）；再證人乙○○於偵訊時就強盜分工
    及下手實施細節證述明確（見98年度偵字第29863 號卷第52
    頁至第55頁），復於本院99年6 月2 日審理時具結後證稱：
    98年12月23日該案（即犯罪事實三部分）其係聽從被告丁○○指示，至於該次計畫亦即決定作案目標，應是被告己○○
    指示，因為其應徵時，被告己○○就要其聽從被告丁○○之
    指示；而就98年12月25日該案（即犯罪事實四部分），在強
    盜過中，被告己○○有與被告丁○○聯絡等語（詳見本院當
    日審判筆錄）。蓋綜觀證人庚○○、丁○○及乙○○於偵訊
    及本院審理時具結後所為證述，足見本案尋找共同作案之方
    式，係由被告丁○○與己○○共同決定以登報應徵方式尋找
    同夥；而於決定犯案目標時，除犯罪事實二該案之被害人，
    係由被告丁○○提供伊個人親戚作為犯案目標外，其餘之犯
    案目標均係由被告己○○所提供；而就犯罪事實二三四之犯
    罪手法，又均係被告己○○所決定；且犯罪事實三四強盜犯
    罪所得，被告丁○○亦均全數先交予被告己○○，再由被告
    己○○分配；而於犯罪事實四作案過程中，被告丁○○復多
    次電話詢問被告己○○後續如何處理，綜上各情可知，被告
    己○○縱未親自到達強盜現場實施強盜犯行，然伊係居於主
    導地位，且確有參與前揭犯罪事實二三四等情，灼然可見。
    另被告己○○於被告丁○○遭羈押後，曾於99年1 月20日前
    往臺中看守所接見被告丁○○乙情，有臺灣臺中看守所接見
    明細表1 紙在卷可稽（見98年度偵字第29863 號卷第151 頁
    ），更足徵被告己○○恐被告丁○○於偵查階段將伊供出之
    情。被告己○○及伊選任辯護人均辯稱被告己○○於本案 3
    件強盜案件中，非居於主導地位云云，應係事後卸責之詞，
    不足採信。
  (二)就犯罪事實二強盜犯行部分：
  1.上揭犯罪事實二之強盜犯行，業據被告丁○○、庚○○坦承
    原本係準備西瓜刀1 把欲供犯案，然於犯案當天，因考慮購
    得之西瓜刀太長，故未攜帶該西瓜刀至現場，僅攜帶摻有乙
    醚之手帕，然於該址1 樓發現剪刀後，即持拿剪刀1 把，推
    由被告庚○○前往該址2 樓即證人甲○○住處欲為強盜等情
    ，被告庚○○亦坦承確已押住證人丙○○，證人丙○○當時
    已妊娠32週又4 日，因被告庚○○持刀壓制，身體受有多處
    擦傷及挫傷，而證人甲○○則受有左膝鈍傷、右手抓傷之傷
    害等情，且據證人即被害人丙○○於偵訊時具結後就當日遭
    被告庚○○持拿剪刀及摻有乙醚手帕強暴拉扯過程等情綦詳
    （見98年度偵字第28761 號卷第17頁至第18頁）、證人即丙○○之姐甲○○於偵訊時具結後就當日發覺被告庚○○持拿
    剪刀架在證人丙○○脖子上後與被告庚○○拉扯，及被告庚○○有表示係要錢等過程證述明確（見98年度偵字第28 761
    號卷第18頁至第19頁）、證人即丙○○之配偶辛○○於偵訊
    時具結後就因聽聞證人丙○○呼救聲後，發覺證人丙○○遭
    被告庚○○壓坐在地，及目睹證人甲○○與被告庚○○搶奪
    剪刀後，其上前壓制被告庚○○，被告庚○○有說係要錢等
    情綦詳（見98年度偵字第28761 號卷第19頁至第20頁），並
    有新惠生醫院98年12月4 日診斷證明書及中國醫藥大學附設
    醫院98年12月4 日診字第0981201489號診斷證明書各1 紙及
    證人甲○○、丙○○住處照片6 紙存卷可參（見中分六警偵
    字第0980042603號卷24頁、第25頁、第27頁至第29頁），此
    外，尚有內插門號0000000000晶片卡SAMSUNG 廠牌之行動電
    話1 支、被告庚○○處所查扣之帽子1 頂、手套1 只、口罩
    1 個扣案足資佐證；又於被告庚○○身上所查扣之手帕及藥
    水1 瓶，經送內政部警政署刑事警察局鑑定結果，該不明液
    體檢出乙醚、乙酸乙酯及酒精成分；另摻有不明液體之手帕
    則檢出乙醚、乙酸乙酯及酒精成分，有該局99年1 月14日刑
    鑑字第0980171128號鑑定書1 紙在卷可稽（見98年度偵字第
    29863 號卷第128 頁），從而，尚有摻有乙醚藥水之手帕及
    乙醚藥水1 瓶扣案可資佐證，足認被告丁○○、庚○○前開
    所為不利於己之自白應可認定。且本案被告庚○○、丁○○
    及己○○謀議犯強盜案時，被告己○○即已知悉被告丁○○
    曾準備西瓜刀欲供犯案，從而，被告己○○對被告庚○○、
    丁○○係欲持兇器強盜乙情，亦已知情，雖被告庚○○及丁○○嗣後捨西瓜刀，而於現場取拿剪刀犯案，亦尚未脫離被
    告庚○○、丁○○及己○○攜帶兇器強盜之犯意聯絡，併此
    敘明。
  2.被告庚○○及丁○○當日對證人丙○○、甲○○及辛○○著
    手強盜之地點，係屬證人甲○○之住處，尚非屬證人甲○○
    所經營之美容沙龍營業場所乙情，業據證人丙○○於本院99
    年6 月2 日審理時證稱：該址1 樓是護膚店，2 樓則是住家
    ，該護膚店約10點才會開始營業，而1 、2 樓間有隔起來，
    需到最後才能爬樓梯上2 樓，一般人一看就知1 樓是店面，
    2 樓則是住家等語（詳見本院當日審判筆錄），且有證人甲○○、丙○○住處照片6 紙在卷可參（見中分六警偵字第09
    80042603號卷第27頁至第29頁）。依該卷附28頁照片所示，
    該空間配置及家具擺設，足致一般人得以認知該處係屬住宅
    而非一般公共場所；且該2 樓之進出口係在該址後門，顯與
    該址1 樓之美容沙龍店有所區隔；而被告丁○○係證人丙○○之親戚，另被告庚○○亦曾於案發前1 晚前往該址1 樓美
    容沙龍店佯稱做臉探查地形，從而，被告丁○○、庚○○應
    明知著手強盜之地點即該址2 樓係屬住宅。起訴書犯罪事實
    欄認此地點仍係屬美容沙龍店址尚有誤會，併此敘明。
  3.至被告庚○○雖辯稱：伊當日著手強盜時，並未將剪刀抵在
    證人丙○○之脖子云云。惟查，被告庚○○於著手強盜時，
    確曾持拿剪刀抵住證人丙○○乙情，除據證人丙○○、甲○○於偵訊時證述明確外（均詳見前開筆錄所載），證人丙○○於本院99年6 月2 日審理時具結後復證稱：當日早上因聞
    到異味，其前往廚房查看，一轉身就看到被告庚○○戴著鴨
    舌帽還有口罩，1 手拿長剪刀，1 手拿手帕，朝其衝過來要
    刺其及拿摻有乙醚之手帕要摀住其臉，被告庚○○係站在其
    身後，以手拿剪刀之右手勒住其脖子，剪刀就在靠近其胸膛
    處抵制住其，在其掙扎過程中，其亦有感覺被告庚○○之剪
    刀抵住其脖子，其姐聽到呼叫聲後先出來，後來其丈夫也出
    來，才一起出來搶剪刀，並壓制住被告庚○○，被告庚○○
    才說是要錢。其當時係因怕被告庚○○將其殺死後，再去殺
    其姊姊及先生，才會雖然遭剪刀抵住脖子及胸膛，仍然極力
    反抗，且因與被告庚○○扭打，其手臂、臉部都有擦傷，手
    臂上亦有遭被告庚○○所持剪刀劃傷等語（詳見本院當日審
    判筆錄），蓋證人丙○○與被告庚○○素無怨隙，其於偵訊
    及本院審理時，具結負偽證處罰之心理壓力下，仍屢屢為前
    開相同之證述，且於本院審理時，已就為何於被告庚○○持
    拿剪刀抵住其時，仍敢對被告庚○○反抗加以解釋，而證人
    丙○○證述之內容，復與證人甲○○證述情節相符，應認證
    人丙○○前開證述具有高度之證明力；再被告庚○○前尚無
    強盜前科，被告庚○○亦自承當日發現證人丙○○反抗時非
    常緊張，是被告庚○○持拿剪刀之手於近距離控制證人丙○○身體行動自由時，該剪刀因而抵住證人丙○○之身體亦屬
    合理。從而，雖無積極證據足資證明被告庚○○有欲持剪刀
    傷害證人丙○○之情，然被告庚○○於著手強盜時，確曾以
    剪刀抵住證人丙○○之身體等情，應可認定。被告庚○○此
    部分辯解，尚難認為有據。
  4.是被告己○○、丁○○及庚○○確曾有以犯罪事實二所示之
    分工方式，無故侵入證人甲○○之住處，並以犯罪事實二所
    示之強盜手段，著手對證人甲○○強盜等情，應可認定。
  (三)就犯罪事實三強盜犯行部分：
    上揭犯罪事實三強盜犯行部分，業據被告丁○○、乙○○坦
    承確曾於被告己○○提供作案目標後，假借購買GPS 為由，
    由伊等共同攜帶水果刀強盜證人戊○○財物，過程中因證人
    戊○○有掙扎，故有劃傷證人戊○○等情，核與證人即被害
    人戊○○於警詢時，及於偵訊時具結後證述當日遭強盜之經
    過等情相符（見98年度偵字第28761 號卷第35頁至第36頁，
    98年度偵字第29863 號卷第80頁至第82頁），並有證人戊○○使用之0988******（詳細號碼詳卷）行動電話之雙向通聯
    紀錄5 紙、98年12月23日臺中縣新社鄉案發地點附近之路口
    監視器側錄照片1 紙及被害人戊○○立具之贓物領據保管單
    1 紙及犯案地點現場照片4 紙在卷可稽（見98年度偵字第28
    761 號卷第40頁至第44頁、第46頁，中縣東警偵字第098002
    4454號第75頁、第89頁至第90頁），此外，尚有內裝000000
    0000晶片卡之行動電話1 支扣案足資佐證，被告丁○○、乙○○此部分不利於己之自白，應認與事實相符。
  (四)就犯罪事實四強盜部分：
    上揭犯罪事實四強盜及非法由自動付款設備取財部分，業據
    被告丁○○、乙○○坦承確曾於被告己○○提供作案目標後
    ，以假租屋真強盜之手法，持水果刀控制被害人壬○○之行
    動自由及強盜財物，並持拿被害人壬○○之金融卡提領現款
    11萬元，且被害人壬○○之夫即廖偉志另支付現金20萬元始
    釋放被害人壬○○等情，核與證人即被害人壬○○於偵訊時
    具結後證稱當日遭強盜及逼問密碼後帳號遭盜領現款之經過
    等情（見98年度偵字第29863 號卷第83頁至第86頁），及證
    人即被害人暨壬○○配偶廖偉志於偵訊時具結後證稱當日接
    獲證人壬○○電話後，交付20萬元予被告乙○○之經過等情
    （見98年度偵字第29863 號卷第83頁至第87頁）相符，並有
    被告丁○○、乙○○所使用之0000000000門號雙向通聯紀錄
    1 份、證人壬○○所立具之贓物領據保管單1 紙、被告乙○○傳送內容為「今日收了二十萬現金在我身上，小姐要我們
    領光她那張提款卡的錢」至被告丁○○行動電話之手機畫面
    照片2 紙、員警至被告丁○○及乙○○租屋處查扣現場照片
    共21紙、犯案地點現場照片2 紙及現場勘察採證照片88紙在
    卷可稽（見98年度偵字第29863 號卷第98頁，中縣東警偵字
    第0980024454號第39頁、第87頁、第76頁至第86頁、第88頁
    ，98年度偵字第29863 號卷第168 頁至第178 頁）；而經警
    方於臺中縣大里市○○路730 號採驗指紋送驗後，現場膠帶
    上採得被告乙○○之指紋，亦有內政部警政署刑事警察局99
    年1 月13日刑紋字第0990003798號鑑驗書1 份存卷可參（見
    98年度偵字第29863 號卷第180 頁至第181 頁），又於歹徒
    綑綁現場所收集到之煙蒂及現場飲料瓶所採集之棉棒，係同
    一男性，經與內政部警政署刑事警察局去氧核糖核酸資料庫
    比對結果，發現與被告乙○○之DNA-STR 型別相同；又現場
    另1 飲料瓶所採集之棉棒，檢出另1 男性DNA-STR 型別，經
    與內政部警政署刑事警察局去氧核糖核酸資料庫比對結果，
    發現與被告丁○○之DNA-STR 型別相同，此有內政部警政署
    刑事警察局99年2 月26日刑醫字第0990002868號鑑定書1 份
    存卷可參（見本院卷），此外，尚有被告丁○○所有供強盜
    證人壬○○所用之水果刀1 把、口罩1 個、手套2 雙、帽子
    1 頂、其及己○○所有計畫強盜壬○○所用之手抄記載作案
    地點之筆記紙3 張、內裝0000000000晶片卡及0000000000晶
    片卡之行動電話各1 支，及被告己○○所有，內裝00000000
    00晶片卡之行動電話1 支扣案足資佐證，被告丁○○及乙○○前揭不利於己之自白，應認與事實相符。至被告乙○○辯
    稱：伊亦未曾對證人壬○○說「我抄了你家住址」云云，顯
    與證人壬○○證述相左，尚難認可採，附此敘明。
  (五)就被告乙○○參與犯罪事實三部分，是否出於強盜犯意，及
    參與犯罪事實四部分有無精神耗弱部分：
  1.就被告乙○○參與犯罪事實三部分，是否係出於強盜犯意部
    分：
    證人丁○○於偵訊時具結後證稱：其面試被告乙○○時，就
    有說工作內容是要犯案，並說其有尋找對象要搶劫逼問提款
    卡密碼等偏門、犯法工作，而98年12月22日時，其有與被告
    己○○一同在被告乙○○租屋處討論強盜作案方式等語（見
    98年度偵字第28761 號卷第91頁）；復於於本院99年6 月 2
    日審理時證稱：就被害人戊○○部分，該犯案地點係由其與
    被告乙○○討論的等語（詳見本院當日審判筆錄）；此情亦
    核與被告乙○○於偵訊時自承：於98年12月22日，被告己○○有拿東西至伊逢甲住處吃並討論事情，被告己○○只要伊
    配合行動等語相符（見98年度偵字第29863 號卷第136 頁）
    。蓋依證人丁○○與己○○於為犯罪事實三前，不僅曾前往
    被告乙○○住處討論作案細節，且被告乙○○亦同時在場；
    且該案犯罪地點又係由被告丁○○及乙○○共同討論，倘僅
    係一般追討債務，追討地點即係債務人所在地點，焉需特別
    研擬犯案地點；再觀之被告丁○○於本院99年7 月28日審理
    時陳稱：伊一開始雖係跟被告乙○○說要討債，但因過程中
    均未曾跟被害人說要討債，且伊亦未曾跟被告乙○○說討債
    金額、欠債原因，亦未曾拿任何債務憑據給被告乙○○看，
    所以被告乙○○在過程中應該可以判斷是否係在討債等語（
    詳見本院當日審判筆錄），且犯罪事實三之犯案過程中，被
    告乙○○不僅完全未曾出言催討債務，反係以電話佯稱訂購
    GPS 見面後，即持拿水果刀壓制證人戊○○等情，應認被告
    乙○○於為犯罪事實三之行為時，主觀上已知悉係為強盜犯
    行，尚無誤認為催討債務之虞。至被告乙○○於偵訊時雖辯
    稱：98年12月22日被告己○○與丁○○討論時，伊沒有仔細
    聽被告丁○○及己○○討論內容云云（見98年度偵字第2986
    3 號卷第136 頁），然倘如被告乙○○於本院所述，伊前往
    應徵時，被告己○○即告以所做之工作非合法工作，伊又自
    認因身分證件置放於被告丁○○、己○○處，意志受到壓迫
    ，焉有可能於被告己○○及丁○○討論作案內容之際，對該
    討論內容毫不在乎。是被告乙○○辯稱伊未仔細聽被告己○○及丁○○討論等語，應係屬事後卸責之詞。
  2.就被告乙○○參與犯罪事實四部分，有無精神耗弱部分：
    被告乙○○之選任辯護人雖提出澄清綜合醫院99年5 月8 日
    診斷證明書1 紙（附於本院卷），欲證明告乙○○曾於91年
    4 月25日急診入院接受開顱手術，並於91年6 月3 日，接受
    顏面骨內固定手術，有外傷後器質性精神疾病，從而，被告
    乙○○於參與犯罪事實四之際有精神耗弱之情。然經本院檢
    附被告乙○○之病歷資料，送財團法人彰化基督教醫院精神
    科鑑定，總結為：目前未發現個案（即指被告乙○○）有明
    顯的意識或知覺異常，其時間與地方定向感、語言能力表現
    正常，然而個案似乎有衝動控制力不佳、說話誇大、容易與
    人起衝突等性格上的問題，此變化根據個案與家屬所提供的
    資料似乎與車禍後造成其腦傷的影響有關。雖然車禍腦傷可
    能造成個案性格上的變化，然而本次鑑定個案對於投射測驗
    顯得防衛因此顯露的資訊相當有限，此外由於個案車禍復原
    後尚有考上屏東科技大學二技的能力，因此推論其認知功能
    的受損程度可能尚不足以檢視其案發當時判斷力的過度偏差
    （個案表示當時並不知道自己限制被害人的行動是違法的）
    。綜合會談、測驗結果與行為觀察等上述資訊，不排除個案
    （即被告乙○○）在車禍腦傷後有可能因而造成其行為及性
    格上的變化（包括：變得較為衝動、脾氣暴躁），然而這對
    於其判斷力與認知功能的損傷程度相對上是有限的，其受損
    程度可能不足以合理化其案發當時對於自身行為的缺乏判斷
    力，此有該院99年6 月21日彰基精鑑字第099050003 號精神
    鑑定報告書1 份存卷可參（見本院卷），且被告乙○○於本
    院審理時另辯稱：係因害怕被告己○○、丁○○不願如期歸
    還以伊名義所租之車輛，恐涉侵占罪嫌，不得已始配合被告
    己○○及丁○○等語。蓋被告乙○○尚且知情租借車輛未歸
    還將可能涉犯侵占罪嫌，且參考犯罪事實四過程中，被告乙○○多次對證人壬○○所為恐嚇言詞，均係經思考後所為陳
    述，足認被告乙○○不僅具備相當之法律常識，亦無何心神
    喪失或精神耗弱之情。至被告乙○○雖辯稱係因恐受侵占罪
    嫌之追訴，然依照被告乙○○之學經歷，焉有可能無法判斷
    侵占罪及強盜罪孰輕孰重，而僅因為免涉犯侵占罪嫌而故為
    強盜犯行，是被告乙○○此部分辯解，顯與常情有違。綜上
    所述，被告乙○○此部分之辯解，亦應係屬事後卸責之詞，
    不足採信。
四、綜上所述，本案被告庚○○、丁○○、己○○及乙○○被訴
    上開犯行，均事證明確，被告4 人犯行均堪認定，皆應予依
    法論科。
五、論罪科刑部分：
  (一)按強盜罪之成立，以意圖為自己或第三人不法之所有，施以
    強暴、脅迫、藥劑、催眠術或他法，至使不能抗拒而取他人
    之物或使其交付者為構成要件。所稱「至使不能抗拒」係指
    行為人所施之強暴、脅迫等不法行為，在事實上，已達於使
    被害人無法抗拒或不能抗拒之程度而言；強盜罪之強暴、脅
    迫，祇須抑壓被害人之抗拒或使被害人身體上、精神上處於
    不能抗拒之狀態為已足，其暴力縱未與被害人身體接觸，仍
    無礙於強盜罪責之成立；若當場對被害人施以強暴脅迫，達
    於不能抗拒之程度，即係強盜行為，已如前述。次按刑法上
    所謂之「兇器」，其種類並無限制，凡客觀上足對人之生命
    、身體、安全構成威脅，具有危險性之兇器均屬之，且並不
    以攜帶之初有行兇之意圖為必要。蓋水果刀及剪刀均屬刀刃
    鋒利之鐵器，足取人生命致人死傷等情，乃眾所周知之事，
    從而，水果刀及剪刀係屬兇器乙情，應可認定。
  (二)查被告庚○○、丁○○及己○○3 人共謀後，推由被告庚○○及丁○○無故侵入被害人甲○○住宅，並持拿屬藥劑之乙
    醚及足供兇器使用之剪刀，以強暴及藥劑之手段著手強盜，
    幸因被害人丙○○、甲○○及辛○○聯手制伏庚○○始未強
    盜得手財物，核被告庚○○、丁○○及己○○3 人就犯罪事
    實二所為，均係犯刑法第306 條第1 項之無故侵入住宅罪及
    同法第330 條第2 項、第1 項之攜帶兇器強盜未遂罪。
  (三)被告丁○○、己○○及乙○○3 人共謀後，推由被告丁○○
    、乙○○持拿足供兇器使用之水果刀，以強暴之手段強盜被
    害人戊○○得手，核被告丁○○、己○○及乙○○3 人就犯
    罪事實三所為，均係犯刑法第330 條第1 項之攜帶兇器強盜
    既遂罪。
  (四)被告丁○○、己○○及乙○○共謀後，推由被告丁○○、乙○○持拿足供兇器使用之水果刀，以強暴、脅迫之手段強盜
    被害人壬○○、廖偉志；期間並推由被告丁○○輸入被害人
    壬○○之金融卡密碼盜領被害人壬○○之存款，核被告丁○○、己○○及乙○○3 人就犯罪事實四所為，則係犯刑法第
    330 條第1 項之攜帶兇器強盜罪及同法第339 條之2 第1 項
    之不正利用自動付款設備詐欺罪。
  (五)又按強盜罪以強暴、脅迫等方法，致使不能抗拒為構成要件
    之一，當然含有妨害被害人自由之性質，故犯強盜罪而有妨
    害被害人之自由時，是否另論以妨害自由罪名，應就行為人
    之全部犯罪行為實施過程加以觀察。倘妨害自由行為時，強
    盜犯行業已著手實施，則所為強暴、脅迫等非法方法剝奪被
    害人行動自由行為，應包括在強盜行為之內，無另行成立刑
    法第302 條第1 項之妨害自由罪之餘地。查被告丁○○、己○○及乙○○於犯罪事實四之時、地，對被害人壬○○著手
    實施強盜犯行，並以強暴方法剝奪被害人壬○○之行動自由
    ，限制被害人壬○○離去該出租屋內，此部分行為係在被告
    丁○○、己○○及乙○○等人原強盜之主觀犯意連貫內，應
    包含在強盜行為之內，不另論以刑法第302 條第1 項之妨害
    自由罪。另按犯強盜罪，於實施強暴行為之過程中，如別無
    傷害之故意，僅因拉扯致被害人受有傷害，乃施強暴之當然
    結果，固不另論傷害罪，最高法院91年度臺上字第1441號判
    決意旨參照。查前揭犯罪事實二三犯罪過程中，被害人丙○○、甲○○、戊○○雖均受有傷害，然應均係屬強暴行為之
    過程，而屬強暴之當然結果，參諸前開說明，此部分均不另
    論傷害罪。再被告丁○○、己○○及乙○○等使被害人壬○○告知金融卡密碼等行無義務之事之低度行為，應為其等強
    盜之高度行為所吸收，亦無適用刑法第304 條之餘地。又被
    告丁○○、己○○、乙○○雖向被害人壬○○以前詞恐嚇，
    然此部分亦為其強盜犯行所吸收，不另論刑法第305 條之恐
    嚇危害安全罪，併此敘明。
  (六)被告庚○○、丁○○及己○○就犯罪事實二部分，及被告丁○○、己○○及乙○○就犯罪事實三四部分，均事前謀議且
    事後分贓，為共同正犯。
  (七)就犯罪事實二部分，被告庚○○、丁○○及己○○係以一強
    盜行為同時侵害證人丙○○、甲○○及辛○○；另就犯罪事
    實四部分，被告丁○○、己○○及乙○○則係以一強盜行為
    同時侵害證人壬○○及廖偉志，皆係一行為而觸犯數罪名，
    亦為想像競合犯，各應從一重處斷。被告庚○○、丁○○及
    己○○就犯罪事實二部分，係於侵入被害人甲○○住處之際
    ，同時著手強盜犯行，係屬一行為同時觸犯該2 罪名，屬想
    像競合犯，應從較重之攜帶兇器強盜未遂罪處斷。被告丁○○、己○○及乙○○就犯罪事實四所犯攜帶兇器強盜罪及不
    正利用自動付款設備詐欺罪，雖係係利用同一之強暴行為所
    形成使被害人壬○○不能抗拒狀態而為之，然其等係於強盜
    得款7 千元後，始另行起意利用自動付款設備詐欺，犯意係
    分別萌生，所為強盜財物與不正利用自動付款設備詐欺取財
    之行為互殊、所犯之罪名與侵害之法益亦屬有異，自非單一
    行為。是被告丁○○及己○○所犯1 次攜帶兇器強盜未遂罪
    、2 次攜帶兇器強盜既遂罪及1 次不正利用自動付款設備詐
    欺罪；及被告乙○○所犯2 次攜帶兇器強盜既遂罪及1 次不
    正利用自動付款設備詐欺罪，均犯意各別，行為互殊，應予
    分論併罰。
  (八)公訴人於起訴書中就犯罪事實二所為強盜之場所，誤以為係
    被害人甲○○所經營之美容沙龍店，致未就被告庚○○、丁○○及己○○此部分所涉無故侵入住宅罪部分併予起訴，然
    被告庚○○、丁○○及己○○此部分所涉無故侵入住宅罪，
    既與檢察官起訴之攜帶兇器強盜未遂罪有想像競合犯之一罪
    關係，業如前述，本院自應併予審理，附此敘明。
  (九)被告庚○○、己○○及乙○○前曾有如犯罪事實一所示之論
    罪科刑及執行情形等情，有臺灣高等法院被告前案紀錄表存
    卷可參，被告庚○○、己○○及乙○○皆於5 年內，故意再
    犯本案有期徒刑以上之各罪，皆為累犯，均應依刑法第47條
    第1 項之規定，分別加重其刑。另被告庚○○、丁○○及己○○就犯罪事實二所示強盜犯行，雖已推由被告庚○○著手
    實施，然尚未生取財之結果，其等此部分犯罪尚屬未遂，爰
    依刑法第25條第2 項規定減輕其刑，且就被告庚○○及己○○部分均先加後減之。
  (十)爰審酌本案被告4 人就所涉強盜案件所各自擔任之角色，亦
    即被告己○○、丁○○係居於主導地位，而被告庚○○及乙○○則係負責執行，獲利較少，被告己○○、丁○○為達前
    開強盜目的，竟利用登報找尋犯案同謀，而其等犯案之目標
    均係找尋弱單女子，其中就犯罪事實二部分，明知被害人丙○○即將臨盆，仍執意持乙醚欲迷昏被害人丙○○，發現未
    果後，仍不思持拿剪刀壓制，可能造成被害人丙○○及其胎
    兒高度危險，仍執意強盜；而被告丁○○罔顧與被害人丙○○一家係親戚關係，竟提議對被害人丙○○一家強盜，實屬
    可議；又就犯罪事實三部分，利用被害人戊○○銷售GPS 之
    機會，將被害人戊○○引至荒涼死巷，而對被害人戊○○實
    施強盜；另就犯罪事實三部分，則係利用被害人壬○○仲介
    出租房屋之機會，不僅限制被害人壬○○自由近3 個小時，
    期間不僅持刀壓制，復對被害人壬○○出言恐嚇，各次犯行
    除侵害各被害人之財產法益外，亦危害其等人身安全，致各
    被害人自被侵害之際迄今，精神及心理均處於極度不安、恐
    懼之狀態，另審酌被告丁○○、庚○○及乙○○自警、偵訊
    至本院審理時，就伊等所涉犯行，及於各該次犯罪所居之角
    色，均能坦承犯行，而被告己○○居於主導地位，負責計畫
    、分贓，卻自忖未實際動手，心存脫罪之僥倖，於警、偵迄
    本院送審訊問時，就伊所涉犯行避重就輕等一切情狀，雖公
    訴人就被告庚○○部分，具體求處有期徒刑5 年6 月；就被
    告丁○○被訴攜帶兇器強盜未遂罪部分，具體求處有期徒刑
    5 年6 月，攜帶兇器強盜既遂罪部分，具體求處有期徒刑 7
    年6 月；另就不正利用自動付款設備詐欺罪，則具體求處有
    期徒刑6 月；另就被告己○○被訴攜帶兇器強盜未遂罪部分
    ，具體求處有期徒刑6 年，攜帶兇器強盜既遂罪部分，具體
    求處有期徒刑8 年；另就不正利用自動付款設備詐欺罪，則
    具體求處有期徒刑8 月；另就被告乙○○被訴攜帶兇器強盜
    既遂罪部分，具體求處有期徒刑7 年6 月；另就不正利用自
    動付款設備詐欺罪，則具體求處有期徒刑6 月，惟本院審酌
    被告4 人前開犯行惡性重大，認以各量處如主文所示之刑較
    為適當，併此敘明。
  (十一)附表壹所示於被告庚○○身上所查扣之乙醚1 瓶、手帕1 條
    、手套1 只、帽子1 頂及口罩1 個，均係被告丁○○所有，
    提供予被告庚○○為犯罪事實二所示強盜犯行時，作為強盜
    手段及避免遭認出及留下指紋之工具；又於被告丁○○處所
    查扣之SAMSUNG 廠牌，內插0000000000晶片卡之之行動電話
    1 支，則係被告庚○○所有，供被告庚○○於勘查地形後，
    持以與被告己○○及丁○○聯絡之用，亦據被告庚○○及丁○○陳稱在卷，基於共犯責任共同原則，均應依刑法第38條
    第1 項第2 款規定，於被告庚○○、丁○○及己○○此部分
    攜帶兇器強盜未遂主文欄項下宣告沒收。
  (十三)附表貳所示於被告丁○○處所查扣之水果刀1 支、口罩1 個
    、手套2 雙、帽子1 頂、藍框之手抄作案地點筆記、內插00
    00000000晶片卡之行動電話1 支，及於被告乙○○處所查扣
    ，內插0000000000晶片卡之行動電話1 支，均係被告丁○○
    所有；而於被告丁○○處所查扣之另2 張手抄作案地點筆記
    ，及於被告己○○處所查扣，內插0000000000晶片卡之行動
    電話1 支，則係被告己○○所有，且以上物品均係被告丁○○、己○○及乙○○計畫及實施犯罪事實四所示強盜犯行時
    所用工具，業據被告丁○○、乙○○及己○○於本院審理時
    陳稱在卷，基於共犯責任共同原則，應依刑法第38條第1 項
    第2 款規定，於被告丁○○、己○○及乙○○此部分攜帶兇
    器強盜既遂罪之主文欄項下宣告沒收。
  (十四)被告丁○○、己○○及乙○○持以為犯罪事實三所示強盜犯
    行時所使用之水果刀1 支，雖係被告丁○○所有，供犯罪所
    用之物，惟於犯案後被告丁○○已指示被告乙○○予以丟棄
    等情，業據被告丁○○及乙○○陳稱在卷；另被告丁○○原
    預備供犯罪事實二犯行所準備之西瓜刀1 把，雖係被告丁○○所有，預備供犯罪所用之物，然該把西瓜刀經被告丁○○
    藏匿後，目前不知在何處，且該水果刀及西瓜刀均未經扣案
    ，亦乏證據足資證明均尚未滅失，復非屬違禁物，為免執行
    困難，就此部分均爰不為沒收之諭知。
  (十五)就犯罪事實四被告丁○○、乙○○用以綑綁證人壬○○之膠
    帶，因遺留於臺中縣大里市○○路犯案地點遭警查獲後，送
    內政部警政署刑事檢查局進行DNA 比對鑑定，就該部分已使
    用過之膠帶，因非屬違禁物，且未扣存本案，亦已喪失正常
    效用，本院認尚無沒收之必要。
  (十六)SAMSUNG 廠牌，內插門號0000000000晶片卡之行動電話1 支
    ，雖亦經被告乙○○持以於犯罪事實三該次強盜犯行時，充
    作聯絡被害人戊○○之用，屬犯罪所用之工具，然該行動電
    話暨晶片卡係被告庚○○，業經本院認定如前，而被告庚○○既未參與犯罪事實三該次犯行，從而，就被告丁○○、己○○及乙○○所涉犯罪事實三部分，尚無從將該行動電話暨
    晶片卡予以沒收。
  (十七)於被告庚○○處所查扣之剪刀1 支，雖係供被告庚○○著手
    犯罪事實二所涉強盜犯行所用之工具，然該剪刀係被害人甲○○所有，尚非被告庚○○抑或丁○○及己○○所有，業據
    被告庚○○陳稱在卷，就此部分，亦無從宣告沒收。
  (十八)被告丁○○處所查扣，貼有「丁○○」標籤貼紙，廠牌AVXI
    NG之行動電話1 支及儲蓄卡17張，均係被告丁○○所有；另
    於被告己○○處所查扣，另1 支貼有「己○○」標籤貼紙之
    行動電話，則係被告己○○所有；又於被告乙○○處所查扣
    ，另2 支貼有「乙○○」標籤貼紙之行動電話，則係被告乙○○所有；再於被告丁○○處所查扣之半罩式安全帽1 頂，
    則係被告庚○○所有，業據被告丁○○、己○○、乙○○及
    庚○○自承在卷，然伊等均陳稱上開物品係供伊等個人使用
    ，與本案上揭案件均無關係，且上開物品均非屬違禁物，本
    院自無從宣告沒收。
據上論斷，應依刑事訴訟法第299 條第1 項前段，刑法第28條、
第306 條第1 項、第321 條第1 項第3 款、第330 條第1 項、第
2 項、第339 條之2 第1 項、第55條、第47條第1 項、第25條第
2 項、第51條第5 款、第38條第1 項第2 款，刑法施行法第1 條
之1第1項、第2項前段 ，判決如主文。
本案經檢察官胡宗鳴到庭執行職務。
中    華    民    國    99    年    8     月    11    日
                  刑事第十庭  審判長法  官  施慶鴻
                                    法  官  周莉菁
                                    法  官  簡婉倫
上正本證明與原本無異。
如不服本判決，應於收受送達後10日內向本院提出上訴書狀（應
敘述具體理由並附繕本）。
上訴書狀如未敘述理由，應於上訴期間屆滿後20日內補提理由書
於本院。
                                    書記官  許千士
中    華    民    國    99    年    8     月    11    日
【附錄本案論罪科刑法條全文】
刑法第321條：
犯竊盜罪而有左列情形之一者，處6月以上、5年以下有期徒刑：
一、於夜間侵入住宅或有人居住之建築物、船艦或隱匿其內而犯
之者。
二、毀越門扇、牆垣或其他安全設備而犯之者。
三、攜帶兇器而犯之者。
四、結夥3人以上而犯之者。
五、乘火災、水災或其他災害之際而犯之者。
六、在車站或埠頭而犯之者。
前項之未遂犯罰之。
刑法第330條：
犯強盜罪而有第 321 條第 1 項各款情形之一者，處 7 年以上有
期徒刑。
前項之未遂犯罰之。
刑法第339條之2：
意圖為自己或第三人不法之所有，以不正方法由自動付款設備取
得他人之物者，處3年以下有期徒刑、拘役或1萬元以下罰金。
以前項方法得財產上不法之利益或使第三人得之者，亦同。
附表壹
1、乙醚1瓶。
2、手帕1條。
3、手套1只。
4、帽子1頂。
5、口罩1個。
6、貼有「丁○○」標籤貼紙，SAMSUNG 廠牌，內插0000000000
   晶片卡之之行動電話1 支。
附表貳
1、水果刀1支。
2、口罩1個。
3、手套2雙。
4、帽子1頂。
5、手抄記載作案地點之筆記紙3 張。
6、貼有「丁○○」標籤貼紙，內插0000000000晶片卡之行動電
   話1 支。
7、貼有「乙○○」標籤貼紙，內插0000000000晶片卡之行動電
   話1 支。
8、貼有「己○○」標籤貼紙，內插0000000000晶片卡之行動電
   話1 支。

司法院資訊處製作；財團法人民間司法改革基金會備份。
